# 关于处置境外经营外币报表折算差准则的考量（急！）

提问人：迷茫 a2 时间：2019-08-09 11:48:09
新人求助陈版及各位，关于处置境外经营外币报表折算差应当在处置时转入当期损益这一准则应如何看待？外币报表折算差在平常处理时计入其他综合收益，未对损益造成影响，反而在处置时将以前年度累计的外币报表折算差由当期承担全部损益，这是处于什么考虑？在全部转入损益后，对合并财务报表的当期损益是否有影响，能否通过合并抵消减轻对报表整体的影响？

回答人：chenyiwei
这样处理的主要考虑是：
1 、此前对子公司控制期间，这部分折算差额是未实现的，处置后成为已实现损益，直接影响母公司的净资产；
2 、此前对子公司控制期间，因为子公司的记账本位币不同于母公司（表明其所处经济环境不同于母公司），因此其汇率风险的来源也不同于母公司，折算差额计入其他综合收益反映了两者汇率风险的来源和性质的不同。但处置子公司后，子公司作为一个单独的境外经营已不存在，其资产并入母公司，因此收回资产状况直接影响母公司处置该子公司股权的损益。
转入损益当然会影响处置当期损益（合并报表层面），且难有合并报表层面避免其损益影响的办法。

提问人：迷茫 a2 时间：2019-08-09 19:08:31
谢谢陈版，但如若子公司与母公司其实均为港币记账的境外企业，只是由于业务需要出具人民币报表，那么这样子公司与母公司其实汇率风险是一致，这样的情况下又如何理解呢？且这一处理是否会造成合并报表层面港元报表与人民币报表中投资收益存在由于当期外币折算差额转入部分的差异？这样的差异存在是否合理？

回答人：chenyiwei
这种情况不涉及境外经营，只是折算差异。相当于母公司可以先按港币编制合并报表后再折算为 *，且母公司自身也会确认外币折算差额，此时的外币折算差额不应转入损益。

提问人：迷茫 a2 时间：2019-08-09 20:34:55
不好意思，想再问一句，在子公司注销或处置时，该子公司外币折算差额不转入当期损益那又该怎么在注销时消化合并报表期初累积的其他综合收益呢

回答人：chenyiwei
母子公司所处经济环境相同，此时母公司处置子公司不会导致合并报表层面外币报表折算差额的变化。